# 陈版，处置子公司时，转出商誉金额

提问人：大脸 时间：2014-01-08 17:46:46
有一个关于出售子公司时，转出对应商誉金额的问题向你请教。 A公司于 2013 年 3 月 31 日，于一揽子交易自B公司购入 8 家子公司的股权，支付总对价unit 1000，对应 8 家子公司于 2013 年 3 月 31 日的净资产公允价值为unit 800，这样在A集团合并层面形成商誉200. 虽为一揽子交易，在A公司与B公司签订的股权购买协议中，明确说明了 8 家公司的具体对价款。 情况如下： 公司名称 对价净资产公允价值 C1 100 80 C2 120 90 C3 200 150..
.......... 合计
1000 800
客户认为收购上述 8 家公司股权是一揽子交易， 8 家公司都属于同样的机械制造业务，所以将该笔交易形成的商誉作为一个整体 200 核算与管理。 2013 年末，A公司将持有的C1公司的股权出售给D公司，那么合并层面应相应转出部分与C1公司对应的商誉。 那么转出商誉的金额是简单的用C1公司对价与C1公司净资产的差（100-80=20），还是A公司可以按某种逻辑将商誉在 8 家公司之间进行分摊？ 在这项交易中，是否还有其他需要考虑的因素/方面？ 谢谢指教。

回答人：chenyiwei
由于各家公司的股权交易是一揽子交易，合同中载明的单家公司股权价款可能不能反映该公司股权在购买日的公允价值，所以可能需要按照你所说的“按某种逻辑将商誉在 8 家公司之间进行分摊”的方式确定归属于C1公司的商誉金额。例如，如果各公司构成相对独立的资产组的，则可能需要通过对C1公司自身的收益现值法评估确定归属于C1的购买日商誉金额；如果各公司共同构成一个资产组的，则可按照该资产组内各公司的可辨认净资产公允价值比例对总体商誉 200 进行分拆。